【裁判字號】    94,簡上,888
【裁判日期】    950124
【裁判案由】    傷害
【裁判全文】
臺灣高雄地方法院刑事判決             94年度簡上字第888號
上  訴  人  臺灣高雄地方法院檢察署檢察官
被      告  乙○○
上列上訴人因被告傷害案件，不服臺灣高雄地方法院高雄簡易庭
94年度簡字第5027號中華民國94年9 月16日第一審判決（臺灣高
雄地方法院檢察署檢察官聲請簡易處刑案號：94年度偵字第1458
5 號），提起上訴，嗣因被告就被訴事實為有罪之陳述，本院管
轄之第二審合議庭，裁定適用簡式審判程序審理，判決如下：
    主  文
上訴駁回。
    事  實
一、乙○○與丙○○係同事關係，均從事貨運司機一職，兩人因
    排班問題發生爭執，相約於民國94年5 月19日晚間9 時許，
    至高雄市○○區○○路172 巷口談判，過程中乙○○竟與3
    名姓名、年籍均不詳之成年男子，基於傷害之犯意聯絡，聯
    合徒手毆打丙○○，致丙○○受有左尺骨骨折、左耳撕裂傷
    （2 公分×3 公分）及頸部外傷等傷害。
二、案經丙○○訴由高雄市政府警察局苓雅分局報請臺灣高雄地
    方法院檢察署檢察官偵查後聲請簡易判決處刑。
    理  由
一、本件被告乙○○所犯係死刑、無期徒刑、最輕本刑為3 年以
    上有期徒刑以外之罪，其於準備程序中就被訴事實為有罪之
    陳述，經本院告知簡式審判程序之旨，並聽取公訴人及被告
    之意見後，合議庭裁定由受命法官獨任進行簡式審判程序，
    合先敘明。
二、訊據被告乙○○對於在上開時、地，與其他3 名不詳姓名成
    年男子共同毆傷告訴人丙○○一節均坦承不諱，核與告訴人
    之指訴相符，復有國軍高雄總醫院附設民眾診療服務處診斷
    證明書1 份在卷可查，足認被告之自白與事實相符，其傷害
    犯行堪以認定。
三、核被告所為，係犯刑法第271 條第1 項傷害罪。其與其他3
    名姓名年籍均不詳之成年男子間，有犯意聯絡及行為分擔，
    為共同正犯。原審審酌被告因故與告訴人發生爭執，竟不思
    以理性方式解決問題，率然夥同他人出手毆打告訴人，實欠
    缺法治觀念，且迄今未能與告訴人達成和解，而對告訴人為
    合理之賠償，惟念及其於犯後坦承犯行，態度良好，復參以
    告訴人身體因被告本件犯行所受之傷害等一切情狀，依刑事
    訴訟法第449 條第1 項、第3 項、第454 條第2 項、刑法第
    277 條第1 項、第41條第1 項前段，罰金罰鍰提高標準條例
    第1 條前段、第2 條，逕以簡易判決量處被告有期徒刑3 月
    ，並諭知如易科罰金之折算標準，本院合議庭認其認事用法
    均無違誤，量刑亦稱妥適。上訴人認原審量刑過輕而指摘原
    判決不當，公訴人循告訴人之請求，以原審量刑過輕提起上
    訴，為無理由，應予駁回。
據上論斷，應依刑事訴訟法第455 條之1 第1 項、第3 項、第36
8 條、第273 條之1 第1 項，判決如主文。
本案經檢察官甲○○到庭執行職務。
中    華    民    國    95    年    1     月    24    日
                  刑事第15庭  審判長法  官  唐照明
                                    法  官  陳筱蓉
                                    法  官  盧怡秀
以上正本證明與原本無異。
本件不得上訴。
中    華    民    國    95    年    1     月    25    日
                                    書記官  林秀珍
附錄本判決論罪科刑法條：
中華民國刑法第277條(普通傷害罪)
傷害人之身體或健康者，處3 年以下有期徒刑、拘役或1 千元以
下罰金。
犯前項之罪因而致人於死者，處無期徒刑或7 年以上有期徒刑；
致重傷者，處3 年以上10年以下有期徒刑。


司法院資訊處製作；財團法人民間司法改革基金會備份。
